臺灣高等法院刑事判決　　　　　　　　96年度上易字第1059號
上　訴　人
即　被　告　丙○○
　　　　　　　　　　（現於臺灣新店戒治所戒治中）
上列上訴人因竊盜案件，不服臺灣板橋地方法院96年度易字第12
1號，中華民國96年3月9 日第一審判決（起訴案號：臺灣板橋地
方法院檢察署95年度偵字第25088 號），提起上訴，本院判決如
下：
    主  文
上訴駁回。
    事  實
一、丙○○前因違反麻醉藥品管理條例案件經原審於民國86年 4
    月2日以86年度易字第1645號刑事判決判處有期徒刑5月，如
    易科罰金以銀元300元折算1日，於86年5月8日判決確定；又
    因偽造文書、偽造印文等案件經原審於86年8月19 日以86年
    度易字第3677號刑事判決，判處應執行有期徒刑4 月，如易
    科罰金以銀元300元折算1日、於同年10月24日判決確定；又
    因竊盜案件經原審於86年7月9日以86年度易字第3819號刑事
    判決，判處有期徒刑1年，於同年10月9日判決確定，嗣後二
    罪經定應執行刑為有期徒刑1年4月，於88年12月7 日縮短刑
    期假釋出監。又因違反肅清煙毒條例案件，經臺灣臺北地方
    法院於86年8月12 日以86年度訴字第1667號刑事判決，判處
    有期徒刑3年4月後，提起上訴，因撤回上訴於86年10月24日
    判決確定，因而撤銷前揭假釋，執行殘刑並接續執行。嗣再
    因犯軍法竊盜案件經高等軍事法院於90年6月14 日以90年度
    法仁判字第48號刑事判決，判處有期徒刑1年2月，於90年 7
    月5日確定；又因竊盜案件經原審於91年3月27日以90年度易
    字第3752號刑事判決判處有期徒刑8月，於91年4月25日判決
    確定；又因竊盜案件經原審於91年7月31日以91年度易字第1
    779號刑事判決判處有期徒刑7月，經本院於91年10月22日以
    91年度上易字第2640號駁回上訴而確定；又因妨害自由案件
    經原審於92年5月19日以92年度易字第614號刑事判決判處有
    期徒刑4月，如易科罰金以銀元300元折算1日，於92年6月25
    日判決確定，後三罪經定應執行刑為有期徒刑1年4月，並接
    續執行，嗣於95年1 月27日因縮短刑期假釋出監付保護管束
    ，並於95年8 月15日保護管束期滿，視為執行完畢（於本案
    構成累犯）。詎其猶不知悛悔，竟意圖為自己不法之所有，
    為下列行為：
（一）於95年10月27日下午五時許，以開鎖為由，向位在臺北縣
      三重市○○路○段390巷14號「順昌汽車保養廠」負責人邱
      漢章借得客觀上足以危害他人生命、身體安全之螺絲起子
      二支後，旋持上開螺絲起子至上址同巷11號前，見吳祺祥
      所有供甲○○使用之車牌號碼 GCX-945號重型機車，停放
      該處無人看管，即著手以徒手抬起該車車頭拖行方式，竊
      取上開機車移至同路段390巷與396巷間之防火巷內。嗣於
      同日下午5 時10分，因邱漢章察覺有異，尾隨發現並報警
      處理，為警在上開防火巷內查獲。
（二）於同年11月22日上午6 時許，在臺北縣三重市○○街72號
      前，以其所有機車鑰匙一支，竊取乙○○所有之車牌號碼
      HV6-763 號重型機車，得手後供己代步之用。
（三）於同年11月22日上午6時許，騎乘前揭竊得之車牌號碼HV6
      -763號重型機車，前往顏憲得所開設，位在臺北縣三重市
      ○○○街31號之「晉大銀樓」，攜帶客觀上足以作為兇器
      使用之千斤頂、鑿子、空氣手槍（非屬槍砲彈藥刀械管制
      條例所規範之槍枝）各一支，先以千斤頂破壞鐵捲門，再
      徒手力推而破壞大門玻璃後，入內以前揭鑿子砸破玻璃櫃
      （毀損及侵入建築物部分均未據告訴），竊取櫃內金飾十
      只得手，正欲離去，旋為顏憲得發現報警處理，為警當場
      逮捕，並扣得丙○○所有供竊取上開車牌號碼 HV6-763號
      重型機車之鑰匙一支及供竊取上開金飾所用之鑿子、千斤
      頂各一支，暨所攜帶之前開空氣手槍一支而查獲上情。
二、案經臺北縣政府警察局三重分局報請臺灣板橋地方法院檢察
    署檢察官偵查起訴。
    理  由
一、上開犯罪事實，業據被告丙○○於原審審理時坦承不諱，核
    與被害人甲○○、乙○○、顏憲得於警詢中指述之情節相符
    （見95年度偵字第25088 號偵查卷第20、21頁、95年度偵字
    第27384 號偵查卷第25至27頁、第52、53頁），復據證人邱
    漢章於警詢中證述在卷（見95年度偵字第25088 號偵查卷第
    22、23頁），且有現場及扣案物品照片18幀、贓物認領保管
    單3張（見95年度偵字第25088號偵查卷第24頁、95年度偵字
    第27384 號偵查卷第13頁、第55頁）附卷可憑。並有扣案空
    氣手槍（槍枝管制編號0000000000號，經送內政部警政署刑
    事警察局鑑定結果，認係仿GLOCK17 型半自動手槍外型製造
    之空氣手槍，經實際測試，其發射動能甚微，不具殺傷力，
    此有該局95年12月7日刑鑑字第0950179495號槍彈鑑定書1份
    在卷足稽─見95年度偵字第27384 號偵查卷第56頁）、機車
    鑰匙、鑿子、千斤頂各一支可資佐證，足認被告上開自白與
    事實相符，應可採信。被告於本院辯稱有關事實欄一、（一
    ）部分，伊當時在吸毒，神智不清，伊只是把車子抬到旁邊
    去沒有破壞鎖頭，尚未著手竊取，沒有竊盜，且其行為不能
    發生犯罪之結果等語。惟查，被告於向位在臺北縣三重市○
    ○路○段390巷14號「順昌汽車保養廠」負責人邱漢章借得客
    觀上足以危害他人生命、身體安全之螺絲起子二支後，旋持
    上開螺絲起子至上址同巷11號前，見吳祺祥所有供甲○○使
    用之車牌號碼 GCX-945號重型機車，停放該處無人看管，即
    著手以徒手抬起該車車頭拖行方式，竊取上開機車移至同路
    段390巷與396巷間之防火巷內。顯見被告該次所為具有為自
    己不法所有之意圖，以攜帶兇器著手竊取該機車，且該機車
    已置於被告實力支配之下，應已構成攜帶兇器竊盜既遂之結
    果，而觀其該次行竊之過程，足見其先已蓄意行竊、意識清
    楚，並無神智不清之情狀，至該機車嗣於同日下午5 時10分
    ，因邱漢章察覺有異，尾隨發現並報警處理，為警在上開防
    火巷內查獲，對於被告攜帶兇器竊盜既遂罪顯不生影響，被
    告此部分所辯顯係事後圖卸刑責之詞，應不足採。其上揭事
    證明確，犯行洵堪認定，應予依法論科。
二、按刑法第321條第1項第3 款之攜帶兇器竊盜罪，係以行為人
    攜帶兇器竊盜為其加重條件，此所謂兇器，其種類並無限制
    ，凡客觀上足對人之生命、身體、安全構成威脅，具有危險
    性之兇器均屬之，且祇須行竊時攜帶此種具有危險性之兇器
    為已足，並不以攜帶之初有行兇之意圖為必要（最高法院79
    年度台上字第5253號判例可資參照）。查被告為事實欄（一
    ）、（三）竊盜犯行時所攜帶之螺絲起子、鑿子、千斤頂等
    工具，均金屬製成、質地堅硬，另所攜之空氣手槍一支固然
    因發射動能甚微而不具殺傷力，但其為堅硬塑膠材質，如持
    之攻擊人體，客觀上仍顯足以造成相當之傷害，堪認亦具危
    險性可作為兇器使用無疑，是核被告丙○○就上開事實欄（
    一）所為，係犯刑法第321條第1項第3 款攜帶兇器竊盜之加
    重竊盜罪。其就事實欄（二）所為，係犯刑法第320條第1項
    之普通竊盜罪。其就事實欄（三）所為，係犯刑法第321 條
    第1項第3款、第2 款之攜帶兇器、毀壞門扇竊盜之加重竊盜
    罪。其所犯上開三罪，犯意各別，行為互殊，應予分論併罰
    。又被告有如事實欄所載論罪科刑之執行紀錄，有本院被告
    前案紀錄表可按，其於有期徒刑執行完畢後五年內故意再犯
    上開有期徒刑以上之罪，均為累犯，應均依刑法第47條第 1
    項規定，加重其刑。原審本同上之見解，適用刑法第321 條
    第1項第2款、第3款、第320條第1項、第47條第1項、第51條
    第5款、第38條第1項第2 款之規定，審酌被告為年青力壯之
    青年人，不思以正當工作賺取財物，竟為本件竊盜犯行，惟
    考量被告於本件犯罪後已坦承犯行，態度尚稱良好等一切情
    狀，對被告第一次竊盜犯行量處有期徒刑8 月，第二次竊盜
    犯行量處有期徒刑4月，第三次竊盜犯行量處有期徒刑8月，
    並依刑法第51條第5 款定應執行有期徒刑1年6月。又以扣案
    機車鑰匙、空氣手槍、鑿子、千斤頂各一支係被告所有，供
    本件犯罪所用之物，業據被告供承無誤，爰依刑法第38條第
    1項第2款宣告沒收。至扣案螺絲起子二支係被告向不知情之
    邱漢章所借用，非被告所有，業據被告供明在卷，復經證人
    邱漢章證述無誤，因非屬違禁物，敘明不併予宣告沒收，認
    事用法均無不合，量刑亦無不當。被告上訴意旨以伊有關事
    實欄一、（一）部分，伊當時在吸毒，神智不清，伊只是把
    車子抬到旁邊去沒有破壞鎖頭，尚未著手竊取，沒有竊盜，
    且其行為不能發生犯罪之結果，又該次行為原判決對其判處
    有期徒刑8 月亦嫌太重等語，指摘原判決不當。惟查，有關
    事實欄一、（一）被告之所為，應構成刑法第321條第1項第
    3 款之攜帶兇器竊盜之加重竊盜既遂罪，已詳如上述，而原
    判決對其該次攜帶兇器竊盜之犯行判處有期徒刑8 月亦屬適
    當，尚無過重之情形，本件被告上訴意旨指摘原判決不當為
    無理由，應予駁回。
據上論斷，應依刑事訴訟法第368條，判決如主文。
本案經檢察官李良忠到庭執行職務。
中　　華　　民　　國　　96　　年　　5 　　月　　28　　日
　　　　　　　　　刑事第三庭  審判長法　官  許國宏
　　　　　　　　　　　　　　　　    法　官  許增男
　　　　　　　 　 　　　　　　　　　法　官  楊貴志
以上正本證明與原本無異。
不得上訴。
                                    書記官  陳盈璇
中　　華　　民　　國　　96　　年　　5 　　月　　29　　日
附錄：本案論罪科刑法條全文
中華民國刑法第321條
（加重竊盜罪）
犯竊盜罪而有左列情形之一者，處6月以上、5年以下有期徒刑：
一  於夜間侵入住宅或有人居住之建築物、船艦或隱匿其內而犯
    之者。
二  毀越門扇、牆垣或其他安全設備而犯之者。
三  攜帶兇器而犯之者。
四  結夥三人以上而犯之者。
五  乘火災、水災或其他災害之際而犯之者。
六  在車站或埠頭而犯之者。
前項之未遂犯罰之。
中華民國刑法第320條
（普通竊盜罪、竊佔罪）
意圖為自己或第三人不法之所有，而竊取他人之動產者，為竊盜
罪，處 5 年以下有期徒刑、拘役或 5 百元以下罰金。
意圖為自己或第三人不法之利益，而竊佔他人之不動產者，依前
項之規定處斷。
前二項之未遂犯罰之。
